【裁判字號】    90,訴,331
【裁判日期】    900727
【裁判案由】    違反毒品危害防制條例
【裁判全文】
臺灣屏東地方法院刑事判決                            九十年度訴字第三三一號
    公  訴  人  臺灣屏東地方法院檢察署檢察官
    被      告  丁○○
    指定辯護人  本院公設辯護人  乙○○
右列被告因違反毒品危害防制法案件，經檢察官提起公訴（八十九年度偵字第六一二
一號），本院判決如左：
     主  文
丁○○意圖販賣而持有第二級毒品，累犯，處有期徒刑柒年。褫奪公權參年。扣案第
一級毒品海洛因毛重壹點柒參公克（淨重壹點肆捌公克）及第二級毒品甲基安非他命
毛重貳佰伍拾貳點陸參公克（淨重貳佰參拾捌點肆玖公克）沒收銷燬之。
被訴持有第一級毒品海洛因部分免訴。
     事  實
一、丁○○曾於民國八十六年間因違反麻醉藥品管理條例案件，經臺灣高雄地方法院
    於八十六年八月二十二日判處有期徒刑六月確定，甫於八十七年二月十六日執行
    完畢，仍不知悔改。其於八十九年七月間，在不詳地點非法向不詳姓名年籍人，
    購入第二級毒品安非他命四大包及二十五小包，共計毛重二百五十二點六三公克
    （起訴書誤為二百五十點四公克）後，竟基於意圖販賣而持有前揭毒品，嗣於八
    十九年七月七日晚上九時三十分許，搭乘不知情之丙○○（業經台灣嘉義地檢署
    不起訴處分確定）所駕駛之計程車，欲前往梅山，途經嘉義縣大林鎮○○路○段
    「加樂加油站」前，為警攔檢時趁隙逃逸，警方隨於該計程車內當場查扣丁○○
    所有之安非他命二百五十二點六三公克、海洛因一點七三公克（起訴書誤為一點
    七公克）及身分證一張。
二、案經嘉義縣警察局民雄分局報告臺灣嘉義地方法院檢察署呈請臺灣高等法院檢察
    署令由臺灣屏東地方法院檢察署檢察官偵查起訴。
     理  由
甲、有罪部分
一、訊據被告丁○○坦認於右揭時地購入上開扣得之安非他命，並搭乘丙○○駕駛之
    計乘車為警查獲之事實不諱，然矢口否認有何意圖販賣而持有第二級毒品犯行，
    辯稱：案發當時欲至梅山找女友甲○○，所購買之毒品是欲供己與甲○○一起施
    用。且收受安非他命時即已分裝成袋，伊不知情，並無販賣之意圖云云。經查，
    扣案之粉末經以氣相層析質譜儀分析法及化學分析法檢驗確為甲基安非他命之事
    實，有法務部調查局（８９）陸（一）字第８９０５６５２５號檢驗通知書一紙
    在卷可佐。次查，被告就該扣案毒品來源及其價格，先於偵查中稱：是綽號「阿
    水」之人拿來抵賭債新台幣（下同）六萬五千元的。（參臺灣屏東地方法院檢察
    署偵卷第十五頁至第十六頁）復稱：綽號「阿狗」之人欠賭債六萬元拿毒品抵債
    ，海洛因是該「阿狗」之人送我的（參臺灣屏東地方法院檢察署偵卷第二十一頁
    至第二十二頁）。於本院審理時先稱：我是向一個「阿水」的人買的，以八萬五
    千元買的，我拿現金三萬元給他，他另外欠我將近五萬元的賭債。（參本院九十
    年六月六日訊問筆錄）。復稱：「阿水」另外欠我六萬元抵償買毒的費用。而海
    洛因是以五千元向「阿狗」買的。（參本院九十年六月二十日訊問筆錄），前後
    所供差異甚巨，果係親身經歷，斷無如此，上揭所述洵為迴避之詞。再查，證人
    甲○○未曾住過嘉義梅山，被告且嚴禁證人甲○○施用毒品之事實，業據證人甲○○於本院審理時供陳在卷（參本院九十年六月二十七日訊問筆錄），是被告辯
    稱案發當時係至嘉義梅山找證人甲○○，且毒品是要一起施用云云，與事實不符
    ，不足採信。另查，被告自承於查獲前幾天即與人聯絡購買上開安非他命之事實
    ，則被告與人早有合意，該交付予被告之安非他命應即備妥，而非臨時調集而成
    ，是上開安非他命衡情應係裝成一袋，倘非被告囑咐，該販毒之人並無費時另行
    析分為四大包及二十五小包之必要，是被告辯稱伊不知上開安非他命為何分裝為
    四大包及二十五小包云云，並不足信。未查，被告於八十九年九月三日因施用毒
    品案件為警緝獲時，自承一日約吸食一至三次，每次約安非他命○點一公克之量
    等事實，業經調閱本院八十九年毒聲字第二一六六號卷詳閱屬實，以被告一日施
    用安非他命三次為基礎，計算被告一年施用安非他命亦僅需約一○九點五公克之
    量，其於上揭時地一次購買安非他命毛重二百五十二點六三公克（淨重二百三十
    八點四九公克），換算可供自用約二年之久，衡與常情不符。且該安非他命如係
    自用，亦無需為上開析分之包裝。綜此，堪認被告意圖販賣而持有上開安非他命
    ，事證明確，被告犯行堪以認定。
二、核被告丁○○所為，係犯毒品危害防制條例第五條第二項之意圖販賣而持有第二
    級毒品罪。又被告曾於八十六年間因違反麻醉藥品管理條例案件，經臺灣高雄地
    方法院於八十六年八月二十二日判處有期徒刑六月確定，甫於八十七年二月十六
    日執行完畢，有台灣屏東地方法院檢察署刑案資料查註紀錄表乙紙在卷可按，其
    於五年之內再犯有期徒刑以上刑之本罪，為累犯，應依法加重其刑。審酌被告犯
    罪之動機、目的、手段、造成之損害、前因毒品案件進出監獄多次，毫不悔改，
    品性不佳及犯後態度等一切情狀，爰量處如主文所示之刑，且依其犯罪性質，認
    有褫奪公權之必要，併予宣告褫奪公權三年。
三、扣案之甲基安非他命毛重二百五十二點六三公克（淨重二百三十八點四九公克）
    及海洛因毛重一點七三公克（淨重一點四八公克），分屬第二級及第一級毒品，
    均應依毒品危害防制條例第十八條第一項前段之規定宣告沒收銷燬之。另身分證
    一張為被告所有，但與本件犯行無涉，且非違禁物，爰不另為宣告沒收。
乙、免訴部分
一、公訴意旨略以：被告丁○○基於持有第一級毒品之犯意，自不詳姓名者處取得第
    一級毒品海洛因一點七公克，嗣於八十九年七月七日晚上九時三十分許，搭乘不
    詳內情丙○○（業經台灣嘉義地檢署不起訴處分確定）所駕駛之計程車，欲前往
    梅山，途經嘉義縣大林鎮○○路○段加樂加油站前，為警查獲，並扣得第一級毒
    品海洛因一點七公克。
二、按案件曾經判決確定者，應諭知免訴之判決，刑事訴訟法第三百零二條第一款定
    有明文。又案件曾經判決確定者，應為免訴之判決，此項原則關於實質上一罪或
    裁判上一罪，均有其適用，最高法院四十九年台非字第二○號判例參照。
三、經查被告於八十九年七月起至同年九月二日止，在屏東縣屏東市○○路二之一號
    住處，連續施用第一級毒品海洛因及第二級毒品安非他命之犯行，業經台灣屏東
    地方法院檢察署檢察官於八十九年九月十一日起訴並經本院於九十年三月二十二
    日以八十九年易字第一二六四號就施用第一級毒品海洛因部分判處有期徒刑十一
    月，嗣經被告於九十年五月十日撤回上訴而確定，有台灣高等法院被告全國前案
    紀錄表及判決書在卷可按。是被告於上揭判決所示期間內施用第一級毒品海洛因
    之犯行堪可認定，本件被告於上揭判決所示期間內持有第一級毒品海洛因之行為
    ，應為上開經判決確定之施用第一級毒品海洛因所吸收，為實質上一罪關係，亦
    即本件被告持有第一級毒品海洛因犯行為本院八十九年易字第一二六四號確定判
    決效力所及，揆諸首揭說明，被告此部分犯行自應為免訴判決之諭知。
據上論斷，應依刑事訴訟法第二百九十九條第一項前段、第三百零二條第一款，毒品
危害防制條例第五條第二項、第十八條第一項前段，刑法第十一條、第四十七條、第
三十七條第二項，判決如主文。
本案經檢察官何克昌到庭執行職務
中      華      民      國      九十      年      七    月    二十七    日
                                      臺灣屏東地方法院刑事第二庭
                                          法  官  林昌義
右正本證明與原本無異。
對於本判決如有不服應於收受送達後十日內向本院提出上訴書狀上訴於台灣高等法院
高雄分院並按他造當事人之人數附具繕本。
                                          書記官  薛慧茹
中      華      民      國      九十      年     七    月 二十七    日
附錄本判決論罪之法條：
毒品危害防制條例第五條第二項：
意圖販賣而持有第二級毒品者，處五年以上有期徒刑，得併科新臺幣五百萬元以下罰
金。


司法院資訊處製作；財團法人民間司法改革基金會備份。
